臺灣新北地方法院刑事判決
111年度審交易字第867號
公  訴  人  臺灣新北地方檢察署檢察官
被      告  吳嘉錢



上列被告因公共危險案件，經檢察官提起公訴（111 年度偵字第
13121 號），被告於準備程序中就被訴之事實認罪，檢察官聲請
改依協商程序而為判決，本院裁定行協商程序，並判決如下：
    主  文
吳嘉錢駕駛動力交通工具吐氣所含酒精濃度達每公升零點二五毫
克以上，處有期徒刑伍月，如易科罰金，以新臺幣壹仟元折算壹
日。
    事實及理由
壹、本案被告吳嘉錢已認罪，經檢察官與被告於審判外達成協商
    合意，合意內容如主文所示。經查，上開協商合意並無刑事
    訴訟法第455 條之4 第1 項所列情形之一，檢察官聲請改依
    協商程序而為判決，本院爰不經言詞辯論，於協商合意範圍
    內為協商判決。
貳、本案犯罪事實、證據及應適用之法條，除補充「被告吳嘉錢
    於111 年9 月1 日本院準備程序及協商程序中之自白（參本
    院卷附當日各該筆錄）」為證據外，餘均引用附件即檢察官
    起訴書之記載。
叁、爰依協商結果判決如主文所示之刑，並諭知易科罰金之折算
    標準。
肆、本判決係依刑事訴訟法第455 條之8 準用同法第454 條所製
    作之協商判決，依法僅需記載犯罪事實、證據名稱及應適用
    之法條，並得以簡略方式為之，如認定之犯罪事實、證據及
    應適用之法條，與檢察官起訴書之記載相同者，得引用之，
    附此敘明。
伍、依刑事訴訟法第455 條之2 第1 項、第455 條之4 第2 項、
    第455 條之8 、第454 條（本件依刑事判決精簡原則，僅記
    載程序法條文），判決如主文。
陸、協商判決除有刑事訴訟法第455 條之4 第1 項第1 款於本訊
    問程序終結前，被告撤銷協商合意或檢察官撤回協商聲請者
    ；第2 款被告協商之意思非出於自由意志者；第4 款被告所
    犯之罪非第455 條之2 第1 項所定得以協商判決者；第6
　　款被告有其他較重之裁判上一罪之犯罪事實者；第7 款法院
    認應諭知免刑或免訴、不受理者情形之一，及違反同條第2
　　項「法院應於協商合意範圍內為判決；法院為協商判決所科
    之刑，以宣告緩刑或2 年以下有期徒刑、拘役或罰金為限」
    之規定者外，檢察官與被告均不得上訴。
柒、如有上開可得上訴情形，應於收受判決送達後20日內向本院
    提出上訴書狀（應敘述具體理由並附繕本）。上訴書狀如未
    敘述理由，則應於上訴期間屆滿後20日內補提理由書於本院
    。
本案經檢察官許智鈞偵查起訴，由檢察官陳炎辰到庭執行公訴。
中　　華　　民　　國    111   年 　  9  　月 　 20  　日
                刑事第二十四庭  法  官　李俊彥   
以上正本證明與原本無異。
                                書記官  林慈恩
中　　華　　民　　國　  111 　年　   9    月    20    日
附錄本判決論罪之法律條文：
修正前中華民國刑法第185 條之3
駕駛動力交通工具而有下列情形之一者，處2 年以下有期徒刑，
得併科20萬元以下罰金：
一、吐氣所含酒精濃度達每公升零點二五毫克或血液中酒精濃度
    達百分之零點零五以上。
二、有前款以外之其他情事足認服用酒類或其他相類之物，致不
    能安全駕駛。
三、服用毒品、麻醉藥品或其他相類之物，致不能安全駕駛。
因而致人於死者，處3 年以上10年以下有期徒刑；致重傷者，處
1 年以上7 年以下有期徒刑。
曾犯本條或陸海空軍刑法第54條之罪，經有罪判決確定或經緩起
訴處分確定，於5 年內再犯第1 項之罪因而致人於死者，處無期
徒刑或5 年以上有期徒刑；致重傷者，處3 年以上10年以下有期
徒刑。
--------------------------------------------------------
附件：
臺灣新北地方檢察署檢察官起訴書
                                    111年度偵字第13121號
　　被　　　告　吳嘉錢　男　56歲（民國00年0月00日生）
　　　　　　　　　　　　住苗栗縣○○鄉○○00號
　　　　　　　　　　　　居新北市○○區○○路0○0號4樓
　　　　　　　　　　　　國民身分證統一編號：Z000000000號
上列被告因公共危險案件，業經偵查終結，認應提起公訴，茲將
犯罪事實及證據並所犯法條分敘如下：
　　　　　　犯罪事實
一、吳嘉錢自111年1月18日15時許至15時30分許止，在新北市○○
    區○○路0段00○0號工地內飲用保力達藥酒後，其吐氣所含酒
    精濃度已達每公升0.25毫克以上，竟仍基於酒後駕駛動力交
    通工具之犯意，於同日17時分許，自該處騎乘車牌號碼000-
    0000號普通重型機車上路。嗣其於同日17時15分許，行經新
    北市樹林區樹新路231巷口，因騎車搖晃為警攔查，發現其
    身上有酒味，而於同日17時32分許，對其施以酒精濃度吐氣
    檢測，測得其吐氣所含酒精濃度高達每公升0.59毫克，始悉
    上情。
二、案經新北市政府警察局樹林分局報告偵辦。
　　　　　　證據並所犯法條
一、上揭犯罪事實，業據被告吳嘉錢於警詢及偵查中坦承不諱，
    且經警測得被告吐氣所含酒精濃度達每公升0.59毫克，有新
    北市政府警察局樹林分局酒精測定紀錄表1份在卷可稽。此
    外，並有新北市政府警察局吐氣酒精濃度檢測程序拒測法律
    效果確認單、新北市政府警察局舉發違反道路交通管理事件
    通知單影本、財團法人工業技術研究院呼氣酒精測試器檢定
    合格證書、車輛詳細資料報表各1份張附卷可佐，足認被告
    上開任意性之自白確與事實相符，而堪採信。本件事證明確
    ，被告犯嫌應堪認定。
二、按行為後法律有變更者，適用行為時之法律。但行為後之法
    律有利於行為人者，適用最有利於行為人之法律，刑法第2
    條第1項定有明文。經查，被告行為後，刑法第185條之3第1
    項第1款之規定業於111年1月28日修正公布，並自同年1月30
    日生效施行。修正前刑法第185條之3第1項第1款規定：「吐
    氣所含酒精濃度達每公升零點二五毫克或血液中酒精濃度達
    百分之零點零五以上，處二年以下有期徒刑，得併科二十萬
    元以下罰金。」；修正後則規定：「吐氣所含酒精濃度達每
    公升零點二五毫克或血液中酒精濃度達百分之零點零五以上
    ，處三年以下有期徒刑，得併科三十萬元以下罰金。」，經
    比較新舊法之結果，修正後既已提高有期徒刑及罰金刑之法
    定刑度，並無有利於被告之情形，依刑法第2條第1項前段之
    規定，應適用行為時即修正前刑法第185條之3第1項第1款之
    規定。故核被告所為，係犯修正前刑法第185之3條第1項第1
    款服用酒類吐氣所含酒精濃度達每公升0.25毫克以上而駕駛
    動力交通工具罪嫌。
三、刑事訴訟法第251條第1項提起公訴。
  　此　致
臺灣新北地方法院
中　　華　　民　　國　 111　　年　　7 　　月　 　1　　日
　　　　　　　　　　　　　    檢  察  官  許智鈞